【裁判字號】    99,訴,658
【裁判日期】    991207
【裁判案由】    違反毒品危害防制條例
【裁判全文】
臺灣臺南地方法院刑事判決               99年度訴字第658號
公  訴  人  臺灣臺南地方法院檢察署檢察官
被      告  吳文証
指定辯護人  本院公設辯護人  余訓格
上列被告因違反毒品危害防制條例案件，經檢察官提起公訴（99
年度偵字第5457號），本院判決如下：
    主  文
吳文証犯如附表所示之罪，各處如附表所示之刑，應執行有期徒
刑拾參年。扣案第二級毒品安非他命參包（驗餘淨重共零點六三
八公克）沒收銷燬之；扣案之電子磅秤壹個、ANYCALL廠牌行動
電話壹具（含門號0000000000號門號晶片）、分裝袋
壹佰玖拾個、分裝匙壹枝均沒收；販賣毒品所得共新臺幣壹萬柒
仟玖佰元沒收，如全部或一部不能沒收時，以其財產抵償之。
其餘被訴部分無罪。
    事  實
一、吳文証曾於民國91年間，因違反毒品危害防制條例案件，經
    本院判處有期徒刑6月確定；又於91年間，因偽造文書等案
    件，經本院判處有期徒刑1年確定，經法院裁定應執行有期
    徒刑1年5月，甫於94年12月24日執行完畢，猶不知悔改，復
    意圖營利，基於販賣第二級毒品之犯意，以0000000000號電
    話做為聯絡工具，於附表所示之時間、地點，以附表所示之
    金額，販賣毒品安非他命與黃慧玲、賴凱瑞及許百等3人
    。嗣於99年4月19日9時20分許，在臺南市○區○○○路62
    號為警查獲，並扣得毒品安非他命3包（毛重1.37公克，毒
    品送驗中）及吳文証所有供販賣毒品所用之電子磅秤1個、
    Anycall手機1具（含0000000000號門號晶片卡）、分裝袋
    190個、分裝匙1枝（另扣得施用毒品器具玻璃吸食器1個）
    。
二、案經臺南市警察局第六分局報請臺灣臺南地方法院檢察署檢
    察官偵查起訴。
    理  由
壹、有罪部分
一、關於證據能力之認定：本判決所引用之證據，檢察官、被告
    及辯護人於準備程序，均同意作為證據使用，本院審酌前開
    證據之作成或取得之狀況，並無非法或不當取證之情事，且
    亦無顯不可信之狀況，認均有證據能力。
二、訊據被告否認有販賣毒品之犯罪事實，並辯稱：我是幫他們
    拿的，黃慧玲是我本來要介紹藥頭給她認識，因為我向別人
    拿比較便宜。之後我開車到藥頭那裡，我再打電話問黃慧玲
    ，我並沒有經手金錢等語。辯護人則以下列情詞為被告辯護
    ：「依據證人黃慧玲證述，確實吳文証有意思要找她跟藥頭
    見面，但黃慧玲生活比較單純，當時失婚狀態下心情鬱悶才
    會使用毒品，她就是單純不想接觸藥頭，所以才與被告接觸
    。所以對被告來說，他從中沒有獲取任何利益，既然沒有獲
    取利益，要讓他負販賣責任，他當然心裡不服。賴凱瑞部份
    ，證人陳述說300點就是300元的新台幣，我們認為安非他命
    價格不斐，且查獲刑度又很重，為何會有人買300元，其實
    市面上完全碰不到300元，至少不是500元或1000元，這300
    元純粹是被告跟他打電腦認識，有一定特殊朋友關係存在，
    也是讓給證人施用。所以站在被告立場，他認為是幫助人家
    也是可以採信。許百是因為他賣水果很忙，被告才偶爾會
    幫他調貨，否則吳文証會帶許百去跟藥頭碰面交易毒品，
    所以我們認為他自己主觀上認知是幫助這三個朋友施用毒品
    ，他個人犯意是幫助施用毒品」等語。然查：
  (一)本院依據檢察官之聲請對被告所持有之0000000000號行動電
    話核發通訊監察書，進行通訊監察，依監察所得之譯文顯示
    ，證人黃慧玲曾於99年1月19日凌晨0時23分、同年月27日晚
    間9時50分、同年2月15日晚間8時12分、同年月18日晚間6時
    許、同年月20日晚間9時29分、同年月24日凌晨0時6分、同
    年3月1日晚間11時3分、同年月6日晚間11時22分、同年月18
    日凌晨0時47分、同年月23日凌晨0時28分，以電話和被告所
    持用之0000000000號行動電話聯繫購買毒品，此有卷付通訊
    監察譯文在卷可按。訊據證人黃慧玲於本院99年9月7日審理
    時具結後證稱：
    「(檢察官問：你何時開始跟被告吳文証買二級毒品？)今
      年4月份往前推約半年」、「(問：是否是用行動電話0000
      000000或0000000000撥打被告吳文証0000000000行動電話
      向吳文証購買毒品？)對」、「(提示偵卷第32頁通聯記錄
      ，問：上開資料為妳和被告吳文証之間之通話記錄，時間
      為99年1月18日晚上11時57分到99年1月19日凌晨零時23分
      總共三通，這通是否是和被告吳文証購買安非他命？)對
      」、「問：該次交易時間、地點及金額為何？」在崇明五
      街18巷8弄4號我的住處，這次跟他買了500元的毒品」；
    依據證人與被告於99年1月27日之通訊監察譯文所示：「
      被告:哈囉。黃慧玲：晚安，ㄝ..你到的時候，不要彎進
      去，因為姑丈認識你，會懷疑你為何常常來。被告：喔。
      黃慧玲：你上次說有比較便宜也沒有，騙人、騙人。被告
      ：有啦、那你在家裡就好了啊。黃慧玲：不要啊，今天聽
      說有瘋女人生日要過厝。被告：喔，好啦、好啦。黃慧玲
      ：你是幾點之前?被告：等一下吧。黃慧玲：好啦。」經
      本院提示上開譯文內容給證人黃慧玲，並經檢察官訊問證
      人黃慧玲：1月27日該次交易金額為何？證人答稱一千元
      。
    「(提示偵卷第120頁，問：2月15日晚上6時07分、8時12
      分二通，妳跟被告說上次買的那個不好，被告到妳家門口
      後一直說外面很多人，後來妳叫他開車過來，這一次交易
      毒品時間、地點及金額為何？)2月15日晚上8時12分後沒
      多久，在崇明五街18巷8弄4號交易一千元的安非他命」。
    依據證人與被告於99年2月18日之通訊監察譯文所示：「
      「被告：喂。黃慧玲:不是要拿「東西」給我?被告:喔...
      好啦。黃慧玲：你再打給我。被告：好啦。」。經審判長
      提示證人上開通訊監察譯文後，訊問證人黃慧玲，2月18
      日的交易金額是否是一千元時，證人黃慧玲答稱：是。
    「(提示偵卷第120頁下方2月20日及第121頁，問：2月20
      日妳打電話跟被告吳文証說一千你要不要，被告跟妳講說
      他還在外面，本來約下午6時，最後一通2月20日是晚上9
      時29分，他說他在阿媽這邊，「阿媽」代表何意？)崇明
      五街18巷8弄4號」、「(問：這一次交易的時間、地點及
      金額為何？)在崇明五街約9時29分通完電話之後，他說他
      要先去跟人家拿才能過來」
    「(提示偵卷第121頁下方2月23日通聯譯文，問：2月23日
      晚上11時22分及2月24日凌晨零時06分，妳問他說「15」
      ，他跟妳說在阿媽那邊，2月24日他就跟妳說到了，該次
      的時間、地點及金額為何？)「15」指一千五百元，2月23
      日這天交易金額為一千五百元的安非他命，時間是凌晨零
      點06分左右，地點為崇明五街我的住處」；
    「(提示偵卷第121頁倒數第3行，3月1日之通聯譯文，問
      ：3 月1日妳和被告通聯時間為9時56分及11時03分，妳跟
      他說只能借一千元，因為快要月底，妳又打電話問吳文証
      說他到底已經到了沒有，他說好，妳又問他說會很久嗎，
      這次的交易時間、地點及金額為何？)這次交易金額為一
      千元，在崇明五街我的住處，時間都在電話打完沒多久，
      就等他跟人家拿再過來」；
    「(提示偵卷第121頁最後一行問：3月6日晚上9時55分，
      妳問他一千，他說好，之後約晚上11時，另還有二通電話
      分別為11時10分及11時22分，這次的交易時間、地點及金
      額為何？)交易金額一千元，在崇明五街，時間11時22分
      許」；
    「(提示偵卷第122頁，問：3月17日及3月18日共有三通電
      話，這次的交易時間、地點及金額為何？)時間大概在3 4
      點，地點在崇明五街，交易金額是一千元」、「(問：3月
      17日及18日這是一次的交易，還是有二次？)一次，我們
      是17日約，18日早上凌晨零時47分後沒多久交易一千元，
      在我的住處」；
    「(提示第六分局調查卷譯文表倒數第3欄，問：3月22日
      晚上11時15分49秒及下方3月23日零時28分，這是一次的
      交易，還是二次的交易？)一次，交易地點在崇明五街，
      時間為3月23日零時28分許，交易金額為一千五百元」；
    參以被告於本院99年11月23日審理時，又改口承認確有在
      99年3月1日販賣1000元之安非他命給證人黃慧玲等語，由
      此益發顯見證人黃慧玲上開證述確屬真實，由上揭證人黃
      慧玲之證述以及參酌卷附被告與證人黃慧玲通訊監察譯文
      所載之通聯內容，足認被告確實有於檢察官補充理由書附
      表編號1至10所載之時、地販賣如各該附表編號所示金額
      之第二級毒品安非他命給證人黃慧玲。
  (二)被告雖辯稱只是幫忙黃慧玲向藥頭拿毒品而已，並非販賣云
    云。惟訊據證人黃慧玲於本院99年11月23日審理時證稱：「
    吳文証說我心情不好，我告訴他我在看憂鬱症，他說他朋友
    那邊有毒品，我就說你可不可以幫我拿」、「吳文証有說要
    帶我去看藥頭，但我不要，我會怕。他都會叫我等他去跟人
    家拿」、「我沒有要求跟吳文証一起去見藥頭」、「因為我
    拿的量很少，我不是常常在吃，我只是當時剛好心情不好，
    我不敢認識那麼多複雜的人」、「我有跟他說只要請他幫我
    拿，我不要見藥頭」、「我把錢交給吳文証，吳文証再去拿
    貨」、「我不知道他每一次交給我的毒品，實際上哪裡來」
    、「不知道他從中有無獲得任何利益」、「我跟他都是到現
    場一手交錢一手交貨，或是他先拿錢去買」、「至少有兩次
    是他先拿錢去買」、「他說他朋友那邊有，要拿給我試試看
    ，後來我問他可不可以幫我跟朋友拿，之後我只跟他接觸，
    我不跟別人接觸。我知道他車上有一、兩次有載人」等語。
    由證人黃慧玲上揭證述之內容可知，被告不僅販賣安非他命
    給證人黃慧玲，甚至證人黃慧玲就是因為被告的引誘才加入
    吸毒行列；雖被告曾向證人表示，要帶證人去見藥頭，但均
    遭證人拒絕，證人已向被告明白表示，只接觸被告一人；又
    證人所購買之第二級毒品安非他命均是購自被告，且大都是
    一手交錢一手交貨，僅其中二次是被告先向證人收錢，再去
    拿毒品，縱被告曾先向證人黃慧玲收取毒品價金，再向其上
    游藥頭拿毒品後交付給證人，亦不能認為被告係代證人向上
    游藥頭購買毒品，蓋證人黃慧玲已證述明確，她是向被告購
    買，至於被告毒品來源為何，她不知道。且依上揭被告與證
    人黃慧玲之通訊監察譯文所示：99年1月18日，證人黃慧玲
    打電話給被告，直接詢問被告是否有500元的毒品，被告回
    答說好啦；又99年2月22日通訊內容中，因證人黃慧玲曾向
    被告反應毒品品質不良，被告有說補一些毒品給證人卻沒有
    ，又說被告不是答應隔天要再補一些，被告即忙答稱我不是
    有拿給你嗎？由其通訊內容中，被告對於證人要求購買毒品
    安非他命，均是一口答應，未有遲疑或表示要問問看，甚至
    在證人對於毒品的品質有所抱怨時，還可以補一些毒品作為
    賠償，凡此種種均顯示出，被告正是毒品交易之出賣人，否
    則何以對於毒品之交易可以自做主張，由此可見，被告辯稱
    只是帶證人黃慧玲去找藥頭或只是代證人黃慧玲向藥頭拿毒
    品云云，均非事實。
  (三)另證人賴凱瑞於本院99年9月7日到庭具結後證稱：與被告間
    之通聯內容所稱300點，是指證人以遊戲點數300點，約價值
    新臺幣300元，向被告購買相當價值之安非他命；嗣證人賴
    凱瑞於本院99年11月23日審理庭再度到庭作證，並證稱向被
    告購買3 次第二級毒品安非他命，其中有2次是以現金給付
    ，僅有1次是以遊戲點數交換；對於被告質問證人賴凱瑞是
    在怕什麼，要證人坦白說300元是向證人購買300點，1點等
    於1元時，證人轉而向審判長表示希望可以說幾句話：「吳
    文証不要再說謊了，我幫你說成這樣，我自己都不知道該怎
    麼編下去，我承認我剛才說的是為了幫他圓謊，是他希望我
    這麼說，我不希望再說謊。我錯了，我不想再錯下去，我現
    在有找到工作，我老婆也有小孩，我不希望為了這些事情連
    工作都沒有。不要再說謊，錯了就認錯，我不希望大家都錯
    下去。」等語，並證稱先前向辯護人所稱有關點數之內容全
    是虛偽，在本庭所敘才是事實，3次都是以現金購買，所謂
    的點數只是一個代號而已。嗣後被告於審判長就犯罪事實詢
    問時，始坦承確有在99年1月18日凌晨0時15分、同年2月12
    日凌晨0時33分以及同年3月22日晚間11時15分以300元之價
    格販賣第二級毒品安非他命給證人賴凱瑞各1次。被告上開
    自白核與證人賴凱瑞所證述之內容相符，堪信其有關在99年
    1 月18日凌晨0時15分、同年2月12日凌晨0時33分以及同年3
    月22日晚間11時15分以300元之價格販賣第二級毒品安非他
    命給證人賴凱瑞各1次之自白與事實相符。
  (四)末查，被告固不否認曾在99年2月24日與3月23交付1000元的
    第二級毒品安非他命給許百，惟辯稱2月24日那次是許百
    拿錢給藥頭的；3月23日那次則是幫許百購買的，並不
    是販賣給許百。然許百向被告購買毒品之前，均事先以
    電話與被告聯絡，再約定交付地點，此有被告與許百之通
    訊監察譯文可佐。依通訊監察譯文顯示，許百在99年2 月
    24日12時23分28秒以及3月23日21時38分20秒曾以電話聯絡
    被告，欲向被告購買毒品；證人許百亦於99年4月19日偵
    訊中經具結後證稱：通訊監察譯文所示之內容，確實是伊向
    被告購買安非他命之通訊內容，99年2月24日以及3月23日分
    別在成功路中華電信大樓門口以及證人許百住處附近，各
    向被告購買1000元之安非他命。有此可見，被告確有於上開
    時、地2次販賣安非他命予證人許百之犯行，被告所辯，
    顯係其卸責之詞，不足採信。
  (五)被告確有於附表所示之時、地，以附表所示價格販賣安非他
    命予黃慧玲等人，並收取如附表所示對價金錢之行為存在，
    且按近年來安非他命危害社會日益嚴重，治安機關對於查緝
    非法販賣毒品工作，無不嚴加執行，設若無利可圖，衡情被
    告當無甘冒被查獲移送法辦、負擔重刑責，而一再販出安非
    他命之理，是被告具有營利之販賣意圖，至為彰顯。從而，
    本件事證明確，被告犯行洵堪認定。
二、論罪科刑：
  (一)核被告所為，係犯毒品危害防制條例第4條第2項之販賣第二
    級毒品罪。被告因持有第二級毒品並進而販賣，其持有之低
    度行為業為販賣之高度行為所吸收，不另論罪。被告上開15
    次販賣第二級毒品之行為，其犯意各別，行為互殊，應分論
    併罰。再被告有如犯罪事實欄所載科刑及執行完畢之前科紀
    錄，此有卷附臺灣高等法院被告全國前案紀錄表可稽，其於
    5年以內再故意犯本件有期徒刑以上之罪，為累犯，依法加
    重其刑。
  (二)被告於偵查中以及本院準備程序中，固曾對於所有起訴書所
    指之販賣第二級毒品犯行均予以承認，然嗣於審理期間則翻
    異前供，全盤否認犯行；最終於審判長詢問犯罪事實時，又
    對於附表編號7、11、12及13所示犯行坦承犯行。對於上開
    附表編號7、11、12及13等犯行，被告於審判中雖曾一度否
    認犯行，然終能於審理終結前悔悟，坦承犯行，本院認為不
    因其曾一度否認而剝奪被告獲得減輕其刑之機會，仍應依毒
    品危害防制條例第17條第2項規定減輕其刑。被告就附表編
    號7、11、12及13等犯行有上揭加重及減輕事由，爰先加重
    後減輕之。
  (三)爰審酌被告自己即有施用第二級毒品之惡習，當知毒品除對
    於人體身心殘害頗大外，且施用毒品之人在成癮後，為不斷
    獲得毒品以求解癮，散盡家財者大有人在，因此而作姦犯科
    者亦不在少數，毒品對人之危害甚巨，被告竟不思循正途賺
    取金錢，意圖牟利而販賣第二級毒品，造成毒品擴散而嚴重
    戕害國人身心健康，且犯後僅承認部分犯行，犯後態度難謂
    良好等一切情狀，分別量處如附表所示之徒刑，並定其執行
    刑。扣案第二級毒品安非他命3包（驗餘淨重0點638公克）
    ，應依毒品危害防制條例第18條第1項前段規定沒收銷燬之
    （其包裝因包覆該毒品，其上顯留有該毒品之殘渣，衡情自
    難與之剝離，當應整體視之為毒品，連同該包裝併予宣告沒
    收銷燬之）。如附表所示各次販賣毒品所得，應均依毒品危
    害防制條例第19條第1項規定宣告沒收，如全部或一部不能
    沒收時，以其財產抵償之；扣案電子磅秤1個、ANYCALL廠牌
    行動電話一具（含門號0000000000門號晶片）、分裝袋190
    個、分裝匙1枝，為供犯罪所用，均依毒品危害防制條例第
    19條第1項規定沒收。
貳、無罪部分
一、公訴意旨另以：吳文証意圖營利，基於販賣第二級毒品之犯
    意，以0000000000號電話做為聯絡工具，於99年1月間，在
    臺南市○○路某網咖前，以1000元之代價販賣第二級毒品安
    非他命1次給許百，因認被告涉犯毒品危害防制條例第4條
    第2項販賣第二級毒品罪嫌。
二、按「犯罪應依證據認定之，無證據不得認定犯罪事實。被告
    未經審判證明有罪確定前，推定其為無罪，此為我刑事訴訟
    之基本原則。又公訴案件犯罪證據之蒐集，及提起公訴後，
    對犯罪事實之舉證責任及指出證明之方法，均屬公訴人之職
    責，原則上法院僅於當事人之主張及舉證範圍內進行調查證
    據，其經法定程序調查證據之結果，認已足以證明犯罪事實
    時，始得為犯罪事實之認定。若其為訴訟上之證明，於通常
    一般人仍有合理之懷疑存在，尚未達於可確信其真實之程度
    者，在該合理懷疑尚未剔除前，自不能為有罪之認定。法院
    不得以偵查機關關於某種犯罪之調查不易，即放棄上開原則
    之堅持，致有違背刑事訴訟無罪推定及嚴格證明之原則，其
    理甚明。又施用毒品者，其所稱向某人購買之供述，須補強
    證據以擔保其供述之真實性。良以施用毒品者其供述之憑信
    性本不及於一般人，況施用毒品者其供出來源，因而破獲者
    ，法律復規定得減輕其刑，其有為偵查機關誘導、或為邀輕
    典而為不實之陳述之可能，其供述之真實性自有合理之懷疑
    。是本院一貫之見解，認施用毒品者關於其向某人購買毒品
    之供述，必須補強證據佐證，以擔保其供述之真實性，俾貫
    澈刑事訴訟無罪推定及嚴格證明之基本原則。而茲所謂補強
    證據，指其他有關證明施用毒品者之關於毒品交易之供述真
    實性之相關證據而言，必須與施用毒品者關於毒品交易之供
    述，具有相當程度之關連性，而足使一般人對施用毒品者關
    於毒品交易之供述，並無合理之懷疑存在，而得確信其為真
    實，始足當之。(最高法院94年度台上字第2033號判決意旨
    參照)
三、經查，本件公訴人所據以認定被告有於99年1月間，在臺南
    市○○路某網咖前，以1000元之代價販賣第二級毒品安非他
    命1次給許百之犯罪事實，不外係以證人許百於偵查中
    之證述為其基礎，然上開指訴業據被告所否認，檢察官除證
    人許百之證述外，別無其他積極證據足以證明被告確有於
    上開時、地販賣第二級毒品安非他命予證人許百之事實，
    參以檢察官起訴書對於被告究竟在何時間販賣毒品給證人許
    百，亦無明確之記載，僅泛稱於99年1月間某日，實無從
    令本院據以認定被告確有公訴人所指稱之販賣第二級毒品之
    犯行。從而，就有關被告涉嫌於99年1月間某日販賣第二級
    毒品予許百部分，既僅有施用毒品之證人許百之供述外
    ，別無其他補強證據佐證，以擔保其供述之真實性，基於刑
    事訴訟無罪推定及嚴格證明之基本原則，自無從認定被告有
    上開販賣之事實，應即為被告無罪之諭知。
據上論斷，應依刑事訴訟法第299條第1項前段、第301條第1項，
毒品危害防制條例第4條第2項、第17條第2項、第18條第1項、第
19條第1項，刑法第11條、第47條第1項、第51條第5款，判決如
主文。
本案經檢察官孫昱琦到庭執行職務。
中    華    民    國    99    年    12    月    7     日
                  刑事第一庭  審判長法  官  夏金郎
                                    法  官  洪士傑
                                    法  官  鄭銘仁
以上正本證明與原本無異。
如不服本判決應於收受本判後10日內向本院提出上訴書狀，並應
敘述具體理由。其未敘述上訴理由者，應於上訴期間屆滿後20日
內向本院補提理由書狀（均須按他造當事人之人數附繕本）「切
勿逕送上級法院」。
                                    書記官  郭勝華
中    華    民    國    99    年    12    月    13    日
附表：
┌─┬────┬─────┬───────┬─────┐
│編│販賣對象│販賣時間  │交易方式及地點│宣告刑    │
│號│        │          │及金額(新臺幣)│          │
├─┼────┼─────┼───────┼─────┤
│ 1│黃慧玲  │99年1月19 │在黃慧玲位於臺│吳文証販賣│
│  │        │日凌晨0時 │南市東區崇明五│第二級毒品│
│  │        │23分許    │街18巷8弄4號住│，累犯，處│
│  │        │          │處，以一手交錢│有期徒刑柒│
│  │        │          │一手交貨方式，│年貳月。扣│
│  │        │          │由吳文証販賣第│案電子磅秤│
│  │        │          │二級毒品安非他│壹個、ANYC│
│  │        │          │命500元予黃慧 │ALL廠牌行 │
│  │        │          │玲。          │動電話壹具│
│  │        │          │              │（含門號０│
│  │        │          │              │九三一二三│
│  │        │          │              │三九六九號│
│  │        │          │              │門號晶片）│
│  │        │          │              │、分裝袋壹│
│  │        │          │              │佰玖拾個、│
│  │        │          │              │分裝匙一枝│
│  │        │          │              │均沒收；販│
│  │        │          │              │賣毒品所得│
│  │        │          │              │新臺幣伍佰│
│  │        │          │              │元沒收，如│
│  │        │          │              │全部或一部│
│  │        │          │              │不能沒收時│
│  │        │          │              │，以其財產│
│  │        │          │              │抵償之。  │
├─┼────┼─────┼───────┼─────┤
│ 2│黃慧玲  │99年1月27 │在黃慧玲位於臺│吳文証販賣│
│  │        │日晚間9時 │南市東區崇明五│第二級毒品│
│  │        │50分許    │街18巷8弄4號住│，累犯，處│
│  │        │          │處，以一手交錢│有期徒刑柒│
│  │        │          │一手交貨方式，│年貳月。扣│
│  │        │          │由吳文証販賣第│案電子磅秤│
│  │        │          │二級毒品安非他│壹個、ANYC│
│  │        │          │命1000元予黃慧│ALL廠牌行 │
│  │        │          │玲。          │動電話壹具│
│  │        │          │              │（含門號０│
│  │        │          │              │九三一二三│
│  │        │          │              │三九六九號│
│  │        │          │              │門號晶片）│
│  │        │          │              │、分裝袋壹│
│  │        │          │              │佰玖拾個、│
│  │        │          │              │分裝匙一枝│
│  │        │          │              │均沒收；販│
│  │        │          │              │賣毒品所得│
│  │        │          │              │新臺幣壹仟│
│  │        │          │              │元沒收，如│
│  │        │          │              │全部或一部│
│  │        │          │              │不能沒收時│
│  │        │          │              │，以其財產│
│  │        │          │              │抵償之。  │
├─┼────┼─────┼───────┼─────┤
│ 3│黃慧玲  │99年2月15 │在黃慧玲位於臺│吳文証販賣│
│  │        │日晚間8時 │南市東區崇明五│第二級毒品│
│  │        │12分許    │街18巷8弄4號住│，累犯，處│
│  │        │          │處，以一手交錢│有期徒刑柒│
│  │        │          │一手交貨方式，│年貳月。扣│
│  │        │          │由吳文証販賣第│案電子磅秤│
│  │        │          │二級毒品安非他│壹個、ANYC│
│  │        │          │命1000元予黃慧│ALL廠牌行 │
│  │        │          │玲。          │動電話壹具│
│  │        │          │              │（含門號０│
│  │        │          │              │九三一二三│
│  │        │          │              │三九六九號│
│  │        │          │              │門號晶片）│
│  │        │          │              │、分裝袋壹│
│  │        │          │              │佰玖拾個、│
│  │        │          │              │分裝匙一枝│
│  │        │          │              │均沒收；販│
│  │        │          │              │賣毒品所得│
│  │        │          │              │新臺幣壹仟│
│  │        │          │              │元沒收，如│
│  │        │          │              │全部或一部│
│  │        │          │              │不能沒收時│
│  │        │          │              │，以其財產│
│  │        │          │              │抵償之。  │
├─┼────┼─────┼───────┼─────┤
│ 4│黃慧玲  │99年2月18 │在黃慧玲位於臺│吳文証販賣│
│  │        │日晚間6時 │南市東區崇明五│第二級毒品│
│  │        │許        │街18巷8弄4號住│，累犯，處│
│  │        │          │處，由吳文証販│有期徒刑柒│
│  │        │          │賣第二級毒品安│年貳月。扣│
│  │        │          │非他命1000元予│案電子磅秤│
│  │        │          │黃慧玲。      │壹個、ANYC│
│  │        │          │              │ALL廠牌行 │
│  │        │          │              │動電話壹具│
│  │        │          │              │（含門號０│
│  │        │          │              │九三一二三│
│  │        │          │              │三九六九號│
│  │        │          │              │門號晶片）│
│  │        │          │              │、分裝袋壹│
│  │        │          │              │佰玖拾個、│
│  │        │          │              │分裝匙一枝│
│  │        │          │              │均沒收；販│
│  │        │          │              │賣毒品所得│
│  │        │          │              │新臺幣壹仟│
│  │        │          │              │元沒收，如│
│  │        │          │              │全部或一部│
│  │        │          │              │不能沒收時│
│  │        │          │              │，以其財產│
│  │        │          │              │抵償之。  │
├─┼────┼─────┼───────┼─────┤
│ 5│黃慧玲  │99年2月20 │在黃慧玲位於臺│吳文証販賣│
│  │        │日晚間9時 │南市東區崇明五│第二級毒品│
│  │        │29分許    │街18巷8弄4號住│，累犯，處│
│  │        │          │處，以一手交錢│有期徒刑柒│
│  │        │          │一手交貨方式，│年貳月。扣│
│  │        │          │由吳文証販賣第│案電子磅秤│
│  │        │          │二級毒品安非他│壹個、ANYC│
│  │        │          │命1000元予黃慧│ALL廠牌行 │
│  │        │          │玲。          │動電話壹具│
│  │        │          │              │（含門號０│
│  │        │          │              │九三一二三│
│  │        │          │              │三九六九號│
│  │        │          │              │門號晶片）│
│  │        │          │              │、分裝袋壹│
│  │        │          │              │佰玖拾個、│
│  │        │          │              │分裝匙一枝│
│  │        │          │              │均沒收；販│
│  │        │          │              │賣毒品所得│
│  │        │          │              │新臺幣壹仟│
│  │        │          │              │元沒收，如│
│  │        │          │              │全部或一部│
│  │        │          │              │不能沒收時│
│  │        │          │              │，以其財產│
│  │        │          │              │抵償之。  │
├─┼────┼─────┼───────┼─────┤
│ 6│黃慧玲  │99年2月24 │在黃慧玲位於臺│吳文証販賣│
│  │        │日凌晨0時6│南市東區崇明五│第二級毒品│
│  │        │分許      │街18巷8弄4號住│，累犯，處│
│  │        │          │處，以一手交錢│有期徒刑柒│
│  │        │          │一手交貨方式，│年貳月。扣│
│  │        │          │由吳文証販賣第│案電子磅秤│
│  │        │          │二級毒品安非他│壹個、ANYC│
│  │        │          │命1500元予黃慧│ALL廠牌行 │
│  │        │          │玲。          │動電話壹具│
│  │        │          │              │（含門號０│
│  │        │          │              │九三一二三│
│  │        │          │              │三九六九號│
│  │        │          │              │門號晶片）│
│  │        │          │              │、分裝袋壹│
│  │        │          │              │佰玖拾個、│
│  │        │          │              │分裝匙一枝│
│  │        │          │              │均沒收；販│
│  │        │          │              │賣毒品所得│
│  │        │          │              │新臺幣壹仟│
│  │        │          │              │伍佰元沒收│
│  │        │          │              │，如全部或│
│  │        │          │              │一部不能沒│
│  │        │          │              │收時，以其│
│  │        │          │              │財產抵償之│
│  │        │          │              │。        │
├─┼────┼─────┼───────┼─────┤
│ 7│黃慧玲  │99年3月1日│在黃慧玲位於臺│吳文証販賣│
│  │        │晚間11時3 │南市東區崇明五│第二級毒品│
│  │        │分許      │街18巷8弄4號住│，累犯，處│
│  │        │          │處，以一手交錢│有期徒刑參│
│  │        │          │一手交貨方式，│年捌月。扣│
│  │        │          │由吳文証販賣第│案電子磅秤│
│  │        │          │二級毒品安非他│壹個、ANYC│
│  │        │          │命1000元予黃慧│ALL廠牌行 │
│  │        │          │玲。          │動電話壹具│
│  │        │          │              │（含門號０│
│  │        │          │              │九三一二三│
│  │        │          │              │三九六九號│
│  │        │          │              │門號晶片）│
│  │        │          │              │、分裝袋壹│
│  │        │          │              │佰玖拾個、│
│  │        │          │              │分裝匙一枝│
│  │        │          │              │均沒收；販│
│  │        │          │              │賣毒品所得│
│  │        │          │              │新臺幣壹仟│
│  │        │          │              │元沒收，如│
│  │        │          │              │全部或一部│
│  │        │          │              │不能沒收時│
│  │        │          │              │，以其財產│
│  │        │          │              │抵償之。  │
├─┼────┼─────┼───────┼─────┤
│ 8│黃慧玲  │99年3月6日│在黃慧玲位於臺│吳文証販賣│
│  │        │晚間11時22│南市東區崇明五│第二級毒品│
│  │        │分許      │街18巷8弄4號住│，累犯，處│
│  │        │          │處，以一手交錢│有期徒刑柒│
│  │        │          │一手交貨方式，│年貳月。扣│
│  │        │          │由吳文証販賣第│案電子磅秤│
│  │        │          │二級毒品安非他│壹個、ANYC│
│  │        │          │命1000元予黃慧│ALL廠牌行 │
│  │        │          │玲。          │動電話壹具│
│  │        │          │              │（含門號０│
│  │        │          │              │九三一二三│
│  │        │          │              │三九六九號│
│  │        │          │              │門號晶片）│
│  │        │          │              │、分裝袋壹│
│  │        │          │              │佰玖拾個、│
│  │        │          │              │分裝匙一枝│
│  │        │          │              │均沒收；販│
│  │        │          │              │賣毒品所得│
│  │        │          │              │新臺幣壹仟│
│  │        │          │              │元沒收，如│
│  │        │          │              │全部或一部│
│  │        │          │              │不能沒收時│
│  │        │          │              │，以其財產│
│  │        │          │              │抵償之。  │
├─┼────┼─────┼───────┼─────┤
│ 9│黃慧玲  │99年3月18 │在黃慧玲位於臺│吳文証販賣│
│  │        │日凌晨0時 │南市東區崇明五│第二級毒品│
│  │        │47分許    │街18巷8弄4號住│，累犯，處│
│  │        │          │處，以一手交錢│有期徒刑柒│
│  │        │          │一手交貨方式，│年貳月。扣│
│  │        │          │由吳文証販賣第│案電子磅秤│
│  │        │          │二級毒品安非他│壹個、ANYC│
│  │        │          │命1000元予黃慧│ALL廠牌行 │
│  │        │          │玲。          │動電話壹具│
│  │        │          │              │（含門號０│
│  │        │          │              │九三一二三│
│  │        │          │              │三九六九號│
│  │        │          │              │門號晶片）│
│  │        │          │              │、分裝袋壹│
│  │        │          │              │佰玖拾個、│
│  │        │          │              │分裝匙一枝│
│  │        │          │              │均沒收；販│
│  │        │          │              │賣毒品所得│
│  │        │          │              │新臺幣壹仟│
│  │        │          │              │元沒收，如│
│  │        │          │              │全部或一部│
│  │        │          │              │不能沒收時│
│  │        │          │              │，以其財產│
│  │        │          │              │抵償之。  │
├─┼────┼─────┼───────┼─────┤
│10│黃慧玲  │99年3月23 │在黃慧玲位於臺│吳文証販賣│
│  │        │日凌晨0時 │南市東區崇明五│第二級毒品│
│  │        │28分許    │街18巷8弄4號住│，累犯，處│
│  │        │          │處，以一手交錢│有期徒刑柒│
│  │        │          │一手交貨方式，│年貳月。扣│
│  │        │          │由吳文証販賣第│案第二級毒│
│  │        │          │二級毒品安非他│品安非他命│
│  │        │          │命1500元予黃慧│參包（驗餘│
│  │        │          │玲。          │淨重共零點│
│  │        │          │              │六三八公克│
│  │        │          │              │）沒收銷燬│
│  │        │          │              │之；扣案電│
│  │        │          │              │子磅秤壹個│
│  │        │          │              │、ANYC ALL│
│  │        │          │              │廠牌行動電│
│  │        │          │              │話壹具（含│
│  │        │          │              │門號０九三│
│  │        │          │              │一二三三九│
│  │        │          │              │六九號門號│
│  │        │          │              │晶片）、分│
│  │        │          │              │裝袋壹佰玖│
│  │        │          │              │拾個、分裝│
│  │        │          │              │匙一枝均沒│
│  │        │          │              │收；販賣毒│
│  │        │          │              │品所得新臺│
│  │        │          │              │幣壹仟伍佰│
│  │        │          │              │元沒收，如│
│  │        │          │              │全部或一部│
│  │        │          │              │不能沒收時│
│  │        │          │              │，以其財產│
│  │        │          │              │抵償之。  │
├─┼────┼─────┼───────┼─────┤
│11│賴凱瑞  │99年1月18 │在臺南市○○路│吳文証販賣│
│  │        │日凌晨0時 │與立德十路口，│第二級毒品│
│  │        │15分許    │持現金300元以 │，累犯，處│
│  │        │          │一手交錢一手交│有期徒刑參│
│  │        │          │貨方式，向吳文│年捌月。扣│
│  │        │          │証購買第二級毒│案電子磅秤│
│  │        │          │品安非他命1 次│壹個、ANYC│
│  │        │          │。            │ALL廠牌行 │
│  │        │          │              │動電話壹具│
│  │        │          │              │（含門號０│
│  │        │          │              │九三一二三│
│  │        │          │              │三九六九號│
│  │        │          │              │門號晶片）│
│  │        │          │              │、分裝袋壹│
│  │        │          │              │佰玖拾個、│
│  │        │          │              │分裝匙一枝│
│  │        │          │              │均沒收；販│
│  │        │          │              │賣毒品所得│
│  │        │          │              │新臺幣參佰│
│  │        │          │              │元沒收，如│
│  │        │          │              │全部或一部│
│  │        │          │              │不能沒收時│
│  │        │          │              │，以其財產│
│  │        │          │              │抵償之。  │
├─┼────┼─────┼───────┼─────┤
│12│賴凱瑞  │99年2月12 │在臺南市○○路│吳文証販賣│
│  │        │日凌晨0時 │與立德十路口，│第二級毒品│
│  │        │33分許    │持現金300元以 │，累犯，處│
│  │        │          │一手交錢一手交│有期徒刑參│
│  │        │          │貨方式，向吳文│年捌月。扣│
│  │        │          │証購買第二級毒│案電子磅秤│
│  │        │          │品安非他命1 次│壹個、ANYC│
│  │        │          │。            │ALL廠牌行 │
│  │        │          │              │動電話壹具│
│  │        │          │              │（含門號０│
│  │        │          │              │九三一二三│
│  │        │          │              │三九六九號│
│  │        │          │              │門號晶片）│
│  │        │          │              │、分裝袋壹│
│  │        │          │              │佰玖拾個、│
│  │        │          │              │分裝匙一枝│
│  │        │          │              │均沒收；販│
│  │        │          │              │賣毒品所得│
│  │        │          │              │新臺幣參佰│
│  │        │          │              │元沒收，如│
│  │        │          │              │全部或一部│
│  │        │          │              │不能沒收時│
│  │        │          │              │，以其財產│
│  │        │          │              │抵償之。  │
├─┼────┼─────┼───────┼─────┤
│13│賴凱瑞  │99年3月22 │在臺南市○○路│吳文証販賣│
│  │        │日晚間11時│與立德十路口，│第二級毒品│
│  │        │15分許    │持現金300元以 │，累犯，處│
│  │        │          │一手交錢一手交│有期徒刑參│
│  │        │          │貨方式，向吳文│年捌月。扣│
│  │        │          │証購買第二級毒│案電子磅秤│
│  │        │          │品安非他命1 次│壹個、ANYC│
│  │        │          │。            │ALL廠牌行 │
│  │        │          │              │動電話壹具│
│  │        │          │              │（含門號０│
│  │        │          │              │九三一二三│
│  │        │          │              │三九六九號│
│  │        │          │              │門號晶片）│
│  │        │          │              │、分裝袋壹│
│  │        │          │              │佰玖拾個、│
│  │        │          │              │分裝匙一枝│
│  │        │          │              │均沒收；販│
│  │        │          │              │賣毒品所得│
│  │        │          │              │新臺幣參佰│
│  │        │          │              │元沒收，如│
│  │        │          │              │全部或一部│
│  │        │          │              │不能沒收時│
│  │        │          │              │，以其財產│
│  │        │          │              │抵償之。  │
├─┼────┼─────┼───────┼─────┤
│14│許百  │99年2月24 │在臺南市○○路│吳文証販賣│
│  │        │日        │中華電信大樓前│第二級毒品│
│  │        │          │，以現金3500元│，累犯，處│
│  │        │          │向吳文証購買第│有期徒刑柒│
│  │        │          │二級毒品安非他│年貳月。扣│
│  │        │          │命1次。       │案電子磅秤│
│  │        │          │              │壹個、ANYC│
│  │        │          │              │ALL廠牌行 │
│  │        │          │              │動電話壹具│
│  │        │          │              │（含門號０│
│  │        │          │              │九三一二三│
│  │        │          │              │三九六九號│
│  │        │          │              │門號晶片）│
│  │        │          │              │、分裝袋壹│
│  │        │          │              │佰玖拾個、│
│  │        │          │              │分裝匙一枝│
│  │        │          │              │均沒收；販│
│  │        │          │              │賣毒品所得│
│  │        │          │              │新臺幣參仟│
│  │        │          │              │伍佰元沒收│
│  │        │          │              │，如全部或│
│  │        │          │              │一部不能沒│
│  │        │          │              │收時，以其│
│  │        │          │              │財產抵償之│
│  │        │          │              │。        │
├─┼────┼─────┼───────┼─────┤
│  │許百  │99年3月2日│在臺南市安南區│吳文証販賣│
│15│        │          │安中路1段701巷│第二級毒品│
│  │        │          │附近，以現金35│，累犯，處│
│  │        │          │00元向吳文証購│有期徒刑柒│
│  │        │          │買第二級毒品安│年貳月。扣│
│  │        │          │非他命1次。   │案電子磅秤│
│  │        │          │              │壹個、ANYC│
│  │        │          │              │ALL廠牌行 │
│  │        │          │              │動電話壹具│
│  │        │          │              │（含門號０│
│  │        │          │              │九三一二三│
│  │        │          │              │三九六九號│
│  │        │          │              │門號晶片）│
│  │        │          │              │、分裝袋壹│
│  │        │          │              │佰玖拾個、│
│  │        │          │              │分裝匙一枝│
│  │        │          │              │均沒收；販│
│  │        │          │              │賣毒品所得│
│  │        │          │              │新臺幣參仟│
│  │        │          │              │伍佰元沒收│
│  │        │          │              │，如全部或│
│  │        │          │              │一部不能沒│
│  │        │          │              │收時，以其│
│  │        │          │              │財產抵償之│
│  │        │          │              │。        │
└─┴────┴─────┴───────┴─────┘
附記：
毒品危害防制條例第4條第2項
製造、運輸、販賣第二級毒品者，處無期徒刑或 7 年以上有期
徒刑，得併科新臺幣 1 千萬元以下罰金。

司法院資訊處製作；財團法人民間司法改革基金會備份。
